臺灣嘉義地方法院民事裁定
111年度亡字第16號
聲  請  人  朱麗菊  


相  對  人
即失蹤人    朱金遠  
上列聲請人因宣告朱金遠死亡事件，聲請公示催告，本院裁定如
下：
    主  文
一、准對失蹤人朱金遠（男，民國○年○○月○日生，失蹤前住所：
    嘉義縣○○鄉○○村○鄰○○○○○號之六）為宣告死亡之公示催告。
二、該失蹤人應於本公示催告最後揭示於法院公告處、資訊網路
    及其他適當處所之翌日起參個月內，向本院陳報現尚生存，
    如不陳報，本院將宣告其為死亡。
三、無論何人，凡知該失蹤人之生死者，均應於上開時日以前，
    將其所知之事實，陳報本院。
四、聲請程序費用新臺幣壹仟元由聲請人負擔。
    理  由
一、聲請意旨：緣朱金遠（民國0年00 月0 日出生）已百歲餘高
    齡，因被日軍徵召海外服役，迄無音訊，生死不明，經戶籍
    上登載為失蹤人口，於民國44年7月16日除本籍，迄今已60
    餘年仍未尋獲。又聲請人為朱金遠之姪子及為辦理土地分割
    ，為利害關係人。為此，依法聲請公示催告等語。
二、失蹤人失蹤滿10年後，法院得因利害關係人之聲請，為死亡
    之宣告，於71年1月4日修正前之民法總則第8條第1項定有明
    文。又修正之民法總則第8條之規定，於民法總則施行後修
    正前（於18年10月10日施行，臺灣地區於34年10月25日光復
    後適用民法之規定，於71年1月4日修正公布，自72年1月1日
    施行）失蹤者，亦適用之。但於民法總則修正前，其情形已
    合於修正前民法總則第8條之規定者，不在此限，民法總則
    施行法第3條第3項亦定有明文。經本院調查，聲請人主張之
    前揭事實，已據聲請人提出失蹤人朱金遠戶籍登記簿資料、
    繼承系統表、光復後除戶戶籍簿冊符籤記事資料專用頁謄本
    、身分證影本附卷可憑；又參以失蹤人朱金遠依其戶籍資料
    未登載身分證字號，前因被日軍徵召海外服役，迄無音訊，
    於44年7月16日經除本籍等情，此有前述戶籍資料可查，核
    與聲請人前述主張相符，可信為真實。因此，應認朱金遠確
    已長期音訊全無，生死不明已逾10年，聲請人之聲請核與首
    揭法條規定尚無不合，應予准許。
三、又法院准許宣告死亡之聲請者，應公示催告；公示催告，應
    記載下列各款事項：失蹤人應於期間內陳報其生存，如不陳
    報，即應受死亡之宣告；凡知失蹤人之生死者，應於期間內
    將其所知陳報法院。前項公示催告，準用第130 條第3 項至
    第5 項之規定。但失蹤人滿百歲者，其陳報期間，得定為自
    揭示之日起2 個月以上。再者，前項公告應揭示於法院公告
    處、資訊網路及其他適當處所；法院認為必要時，並得命登
    載於公報或新聞紙，或用其他方法公告之；第1 項報明期間
    ，自前項揭示之日起，應有6 個月以上，家事事件法第156 
    條、第130條第3項至第5項各定有明定。準此，本院既准對
    於失蹤人朱金遠為宣告死亡之公示催告，及其已滿百歲之高
    齡，而定公告方法及陳報期間，以昭示陳報之義務，併此說
    明。
四、依家事事件法第156 項，裁定如主文。
中　　華　　民　　國　　111 　年　　9 　　月　　7 　　日
                  家事法庭      法　官　李文輝
以上正本係照原本作成。
如對本裁定抗告須於裁定送達後10日內向本院提出抗告狀。並繳
納抗告費新台幣1,000元。 
中　　華　　民　　國　　111 　年　　9 　　月　　7 　　日
                                書記官　張紜飴